臺灣新北地方法院民事裁定
111年度小上字第21號
上  訴  人  葉淑娟  
被 上訴 人  許莉萱  

上列當事人間請求侵權行為損害賠償事件，上訴人對於中華民國
110年11月24日本院三重簡易庭110年度重小字第668號第一審小
額判決提起上訴，本院裁定如下：
    主      文
上訴駁回。
第二審訴訟費用新臺幣壹仟伍佰元由上訴人負擔。
    理      由
一、按對於小額程序之第一審判決之上訴，非以其違背法令為理
    由，不得為之，又其上訴狀內應記載上訴理由，表明下列各
    款事項：㈠原判決所違背之法令及其具體內容；㈡依訴訟資料
    可認為原判決有違背法令之具體事實，民事訴訟法第436條
    之24第2項、第436條之25分別定有明文。是當事人以小額程
    序之第一審判決違背法令為理由提起上訴時，就原判決如何
    不適用法規或適用法規不當，其上訴狀或理由書應有具體之
    指摘，並揭示該法規之條項或其內容，若係成文法以外之法
    則，應揭示該法則之旨趣，倘為司法院解釋或最高法院之判
    例，則應揭示該判解之字號或其內容，如依民事訴訟法第46
    9條第1款至第5款所列各款事由提起上訴者，其上訴狀或理
    由書應揭示合於該條款之事實，若小額程序上訴人之上訴狀
    或理由書未依上述方法表明者，自難認已對原判決之違背法
    令有具體之指摘，其上訴即不合法（參照最高法院71年台上
    字第314號判例意旨及民事訴訟法第436條之32第2項規定）
    。又依民事訴訟法第436條之32第2項準用同法第471條第1項
    之上訴法律審（第三審）之規定，小額程序之上訴人若未於
    提起上訴後20日內提出如上所述之合法上訴理由書於原第二
    審法院，原第二審法院無庸命其補正，即得依同法第436條
    之32第2項準用同法第444條第1項前段之規定，逕以裁定駁
    回之。次按當事人於第二審程序不得提出新攻擊或防禦方法
    。但因原法院違背法令致未能提出者，不在此限，民事訴訟
    法第436條之28亦定有明文。
二、本件上訴人係於民國110年12月13日遞狀對於小額訴訟之第
    一審判決提起上訴，其上訴意旨略以：
  ㈠訴外人即被上訴人之女兒袁心玥之朋友在電話中對被告蕭依
    瑩及伊飆國罵，並要求伊直接購買或賠償被上訴人購買時之
    金額，以便更換她所需之車款。
  ㈡被上訴人於未達成協議前即私自將機車從臺中拖至新北市樹
    林區維修更換，另被上訴人稱車台因本件事故完全變形，惟
    未出示車台及油箱幫浦損壞之影像及照片。
　㈢證人施明坤稱與被上訴人非朋友關係，惟被上訴人之女兒袁
    心玥說明事故車輛係其父在朋友之車行所購買，故伊對證人
    施明坤之證詞有質疑。
　㈣綜上，被上訴人請求損害賠償金額與事故車況不符，經伊請
    教民間車行後亦認為其請求金額不合理等語。
三、經查，上訴意旨所稱如理由欄二、㈡至㈢所示，均係上訴人於
    第二審程序始提出之新攻擊或防禦方法，顯屬違背民事訴訟
    法第436條之28前段規定，且上訴人僅泛稱如理由欄二、㈠至
    ㈣所示，並未具體指出原審判決有如何違背法令情事，更未
    指明原審判決所違反之法令條項或其內容，以及依訴訟資料
    有何判決違背法令之具體事實，參諸上列說明，自不得謂已
    合法表明上訴理由，況上訴人迄今仍未補提合法上訴理由書
    狀，應認本件上訴為不合法，毋庸命其補正，逕以裁定駁回
    之，並依民事訴訟法第436條之32第1項準用第436條之19條
    第1項確定上訴人應負擔第二審訴訟費用額如主文第二項所
    示。
四、據上論結，本件上訴為不合法。依民事訴訟法第436條之32
    第2項、第1項、第471條第1項、第444條第1項前段、第95條
    、第78條、第436條之19第1項，裁定如主文。
中　　華　　民　　國　　111 　年　　3 　　月　　7 　　日
                  民事第七庭    審判長法  官  陳映如

                                      法  官  謝宜雯

                                      法  官  楊千儀
正本係照原本作成。
本裁定不得抗告。
中　　華　　民　　國　　111 　年　　3 　　月　　7 　　日
                                      書記官  李育真